臺灣臺北地方法院刑事裁定　　　　　　　　　　　　　　九十年度秩抗字第二七號
　　抗　告　人　甲○○
　　即被移
右列抗告人因違反社會秩序維護法案件，不服本院新店簡易庭於中華民國九十年八月
二日所為第一審裁定（九十年度店秩字第一七號），提起抗告，本院普通庭為第二審
裁定如左：
    主  文
抗告駁回。
    理  由
一、抗告意旨略以：抗告人即被告移送人甲○○本身為計程車司機，領有營業小客車
    駕駛人執業登記證，因本人所有之計程車與執業登記證於民國九十年五月二十六
    日同時遭竊，已依法辦理補發，案發時伊並未出示吳家松的證件，而係拿車輛失
    竊證明單給警員看，並無冒用他人之證明文件之行為等語。
二、本件原裁定以抗告人於九十年五月三十一日晚上八時三十分許，在臺北市○○區
    ○○路與萬盛街口，冒用吳家松之台北縣營業小客車駕駛人執業登記證，作為其
    駕駛營業小客車之證明等事實，有下列事證證明屬實：(一)抗告人於警訊時之陳述
    ，(二)經警當場查獲，(三)吳家松之營業小客車駕駛人執業登記證扣案可證。
三、經查：抗告人違反社會秩序維護法第六十六條第二款規定即冒用他人之營業小客
    車駕駛人執業登記證之行為，有上開證據足資證明，且現場查獲抗告人之員警邱
    義雄於本院結證證稱：「五月三十一日晚上在興隆路與萬盛街口，我們那時在執
    行安程專案實行路檢，抗告人剛才經過，我們就將他攔下，檢查他的執業登記證
    ，他所使用的不是他自己的執業登記證。」、「照我筆錄上的記載，吳家松的證
    件是放在執業登記證的架上且當時車頂的營業燈有亮著，我們才會取締他。」、
    「計程車是比較特殊的車子，如果他沒有載客，燈沒有亮，我們不會故意去冤枉
    他。我們一個晚上不知道攔了多少台的計程車。」各等語（見本院九十年十月十
    九日訊問筆錄），足見抗告人所辯伊當時並未出示吳家松的證件，而係拿車輛失
    竊證明單給警員看云云，並無可採，且抗告人當日係持吳家松之營業登記證營運
    乙節，亦可認定；另抗告人雖稱：伊亦領有營業小客車駕駛人執業登記證云云，
    ，然亦不得有冒用他人名義之執業登記證之行為，是抗告人所舉抗告理由，均無
    足採，抗告人違反社會秩序維護法第六十六條第二款之事實，甚為明確，原裁定
    依法裁處抗告人新臺幣壹萬元，認事用法及裁處，均無不當，抗告人之抗告，為
    無理由，應予駁回。
四、依社會秩序維護法第五十八條、第九十二條、刑事訴訟法第四百十二條，裁定如
    主文。
中      華      民      國        九十一    年    二    月    二十六    日
                                        臺灣臺北地方法院普通庭
                                          審判長法  官  黃俊明
                                                法  官  蔡如琪
                                                法  官  吳孟良
右正本證明與原本無異。
本裁定不得再抗告。
                                                書記官  田華仁
中      華      民      國        九十一    年    二    月    二十七    日
